臺灣新北地方法院板橋簡易庭民事簡易判決
111年度板簡字第1472號
原      告  徐沅希  
訴訟代理人  吳宜恬律師（兼送達代收人）
            洪國誌律師
被      告  曾曜杰  

上列當事人間請求侵權行為損害賠償事件，原告提起刑事附帶民
事訴訟，經本院刑事庭裁定移送前來（本院111年度簡附民字第2
3號），本院於民國111年8月11日言詞辯論終結，判決如下：
    主  文
被告應給付原告新臺幣捌拾萬元，及自民國一百一十一年二月十
九日起至清償日止，按週年利率百分之五計算之利息。
本判決得假執行。
    事實及理由
一、原告主張：
　　被告明知金融機構帳戶係個人理財之重要工具，關係個人財
    產、信用之表徵，且目前社會詐騙情況猖獗，詐騙集團蒐購
    人頭帳戶以供詐欺取財匯款工具所用之新聞屢見不鮮，可預
    見如將金融機構帳戶交予他人使用，而未加以闡明正常用途
    ，極易遭人作為詐欺犯罪等財產犯罪用途，竟基於提供帳戶
    遭詐欺取財之用，亦不違背其本意之幫助詐欺及幫助洗錢之
    犯意，於民國110年7月4日14時許，在新北市土城區清水公
    園附近某處，將其名下之陽信商業銀行帳號00000000000號
    帳戶（下稱陽信銀行帳戶）之存摺、提款卡（含密碼），以
    每月新臺幣（下同）5,000元之代價出租給訴外人蔡雨蓁及
    其所屬之詐騙集團，嗣其所屬之詐騙集團機房成員即於110
    年6月間某時，以LINE通訊軟體暱稱「曦」向原告佯稱有投
    資機會云云，致原告陷於錯誤，並依指示於110年7月8日8時
    55分許，匯款80萬元至被告上開陽信銀行帳戶，致使原告受
    有80萬元之損害。為此，爰依侵權行為之法律關係，提起本
    件訴訟，請求被告賠償損害等語。並聲明：㈠被告應給付原
    告80萬元，及自刑事附帶民事起訴狀繕本送達翌日起至清償
    日止，按週年利率百分之5計算之利息。㈡原告願供擔保，請
    准宣告假執行。
二、被告則以：
　　伊不清楚提供陽信銀行帳戶後發生什麼事情，伊也為自己的
    行為負擔刑事責任，伊承認提供帳戶有錯等語，茲為抗辯。
    並聲明：原告之訴駁回。
三、法院之判斷：
  ㈠原告主張因被告前揭詐欺取財之行為，致其受有80萬元之損
    失，被告前揭行為已不法侵害原告之財產權，且與原告所受
    損失間具相當因果關係，而構成民事侵權行為等事實，業據
    其提出臺灣新北地方檢察署檢察官110年度偵字第41843號聲
    請簡易判決處刑書、原告名下台北富邦商業銀行新竹分行帳
    戶名稱及帳戶明細為證，並有本院111年度金簡字第38號刑
    事簡易判決在卷可參，另經本院調取上開刑事案件偵審電子
    卷宗查核屬實，被告對此亦不爭執，是依本院調查證據之結
    果，堪信原告前揭主張為真。
  ㈡按因故意或過失，不法侵害他人之權利者，負損害賠償責任
    。故意以背於善良風俗之方法，加損害於他人者亦同。數人
    共同不法侵害他人之權利者，連帶負損害賠償責任。不能知
    其中孰為加害人者亦同。造意人及幫助人，視為共同行為人
    。連帶債務之債權人，得對於債務人中之一人或數人或其全
    體，同時或先後請求全部或一部之給付，民法第184條第1項
    、第185條及第273條第1項定有明文。查，被告提供其名下
    之陽信銀行帳戶予詐騙集團，供詐騙集團作為詐騙並收取原
    告匯入款項之事實，業如前述，則被告提供金融機構帳戶之
    行為，業就詐騙集團詐騙原告之行為提供幫助，依前開說明
    ，被告與實施詐騙行為之成員均為共同行為人，就原告因受
    騙所致之80萬元財產上損害，應連帶負損害賠償責任。準此
    ，原告依侵權行為之法律關係，請求被告賠償80萬元，自屬
    有據。
  ㈢末按遲延之債務，以支付金錢為標的者，債權人得請求依法
    定利率計算之遲延利息。給付無確定期限者，債務人於債權
    人得請求時，經其催告而未為給付，自受催告時起，負遲延
    責任。其經債權人起訴而送達訴狀，或依督促程序送達支付
    命令，或為其他相類之行為者，與催告有同一之效力。應付
    利息之債務，其利率未經約定，亦無法律可據者，週年利率
    為百分之5，民法第233條第1項、第229條第2項及第203條分
    別定有明文。本件原告請求被告給付之損害賠償，係以支付
    金錢為標的，且無確定期限，亦無約定利率，故原告請求被
    告給付自刑事附帶民事訴訟起訴狀繕本送達翌日即111年2月
    19日起至清償日止，按週年利率百分之5計算之利息，應予
    准許。
四、綜上所述，原告依侵權行為損害賠償之法律關係，請求如主
    文第1項所示，為有理由，應予准許。
五、本件係依民事訴訟法第427條第2項第12款規定適用簡易訴訟
    程序所為被告敗訴之判決，爰依同法第436條第2項、第389
    條第1項第3款規定，依職權宣告假執行。至原告陳明願供擔
    保請准宣告假執行部分，僅係促使本院上開職權行使，附此
    敘明。
六、由刑事庭移送民事庭之附帶民事訴訟案件，免納裁判費用，
    此有刑事訴訟法第504條第2項之明文規定。據此，原告提起
    本件刑事附帶民事訴訟請求被告賠償損害，依法無需繳納裁
    判費，另綜觀卷內資料，兩造復無其他訴訟費用之支出，爰
    無庸宣告兩造各應負擔訴訟費用之金額。
中　　華　　民　　國　　111 　年　　9 　　月　　8 　　日
                  臺灣新北地方法院板橋簡易庭
                        法  官  陳怡親
以上為正本係照原本作成。
如不服本判決，應於送達後20日內，向本院提出上訴狀並表明上
訴理由，如於本判決宣示後送達前提起上訴者，應於判決送達後
20日內補提上訴理由書（須附繕本）。
中　　華　　民　　國　　111 　年　　9 　　月　　8 　　日
                        書記官  劉芷寧